臺灣雲林地方法院民事裁定
111年度抗字第10號
抗  告  人  謝鳳婷  
相  對  人  三兩茶業有限公司

法定代理人  董光輝  


上列當事人間本票裁定准許強制執行事件，抗告人對於中華民國
111年5月2日本院司法事務官所為111年度司票字第227號裁定提
起抗告，本院裁定如下：
    主  文
抗告駁回。
抗告程序費用新臺幣壹仟元由抗告人負擔。
    理  由
一、抗告意旨略以：抗告人不服本院111年度司票字第227號本票
    准許強制執行事件之裁定（下稱原裁定），於法定期間內提
    起抗告，求予廢棄原裁定等語。
二、按提起抗告，應表明抗告理由，當事人未提出抗告理由書，
    審判長得定相當期間命抗告人提出理由書，當事人未依第一
    項提出上訴理由書者，第二審法院得準用第447條之規定，
    依全辯論意旨斟酌之，民事訴訟法第488條第3項、第495條
    之1第1項準用第444條之1第1項、第5項定有明文。上揭規定
    ，依非訟事件法第46條之規定，於非訟事件程序亦準用之。
    次按執票人向本票發票人行使追索權時，得聲請法院裁定後
    強制執行，票據法第123條定有明文。本票執票人依上開規
    定聲請法院裁定許可對發票人強制執行，係屬非訟事件，依
    非訟事件程序，法院僅就本票形式上之要件是否具備，予以
    審查，並為強制執行許可與否之准駁，尚無確定實體上法律
    關係存否之效力，如發票人就票據債務之存否有爭執時，應
    由發票人提起確認之訴，以資解決，有最高法院56年台抗字
    第714號、57年台抗字第76號裁定要旨可資參照。
三、經查，相對人主張其執有抗告人簽發之如附表所示本票（下
    稱系爭本票），本票上並載明免除作成拒絕證書，經提示未
    獲付款等情，業據提出與其所述相符之系爭本票為證，原裁
    定形式上審查系爭本票應記載事項均記載齊備，並無票據無
    效情形存在，據此裁定准許強制執行，於法並無違誤。本院
    考量系爭本票屬免除作成拒絕證書之有效票據，且發票名義
    人為抗告人，系爭本票為未載到期日之見票即付本票（票據
    法第120條第2項），故從形式上觀之，係屬有效之本票，則
    相對人依票據法第123條規定，聲請原法院裁定准予強制執
    行，即屬有據，原裁定准許強制執行，即無不合。抗告人雖
    提出抗告，惟並未表明抗告理由，經本院於民國111年6月6
    日命其於5日內補正抗告理由，已於111年6月23日送達抗告
    人，有送達證書附卷可憑，抗告人卻迄未補正，本院依前揭
    說明，斟酌全案資料後，認原審裁定准許強制執行，於法並
    無違誤，本件抗告人之抗告，為無理由，應予駁回。
四、據上論結，本件抗告為無理由，依非訟事件法第46條、第21
    條第2項、第24條第1項，民事訴訟法第495條之1第1項、第4
    49條第1項、第95條、第78條，裁定如主文。
中　　華　　民　　國　　111 　年　　6 　　月　　30　　日
                      民事第二庭審判長法　官　陳秋如

                                      法  官  冷明珍

                                      法　官  洪儀芳
以上正本係照原本作成。
本裁定不得再抗告。
中　　華　　民　　國　　111 　年　　6 　　月　　30　　日
                                     書記官   林左茹
附表

本票附表：至清償日止按週年利率6%計算         111司票字第227號       編號 發票日 票面金額（新臺幣） 到期日 利息起算日即提示日 票據號碼 備考 001 109年2月1日 1,000,000 元 未載 109 年2 月1 日 0000000